【裁判字號】    97,上訴,274
【裁判日期】    971230
【裁判案由】    偽造文書等
【裁判全文】
臺灣高等法院花蓮分院刑事判決     97年度上訴字第274號
上  訴  人
即  被  告  甲○○
                    現於臺灣花蓮監獄另案執行中
選任辯護人  吳漢成律師
上列上訴人即被告因偽造文書等案件，不服臺灣花蓮地方法院97
年度訴字第312號，中華民國97年11月6日第一審判決（起訴案號
：臺灣花蓮地方法院檢察署97年度偵字第1504號），提起上訴，
本院判決如下：
    主  文
上訴駁回。
    理  由
一、按不服地方法院之第一審判決而上訴者，應向管轄第二審之
    高等法院為之。第二審上訴書狀應敘述具體理由，第二審法
    院認為上訴書狀未敘述理由者，應以判決駁回之。刑事訴訟
    法第361條第1項、第2項、第367條前段，分別定有明文。所
    謂不服第一審判決之具體理由，必係依據卷內既有訴訟資料
    或提出新事證，指摘或表明第一審判決有何採證認事用法或
    量刑等足以影響判決本旨之不當或違法，而構成應予撤銷之
    具體事由，始克當之；倘僅泛言原判決認定事實錯誤、違背
    法令、量刑失之過重或輕縱，而未依上揭意旨指出具體事由
    ，或形式上雖已指出具體事由，該事由縱使屬實，亦不足以
    認為原判決有何不當或違法者，皆難謂係具體理由，俾與第
    二審上訴制度旨在請求第二審法院撤銷、變更第一審不當或
    違法之判決，以實現個案救濟之立法目的相契合（最高法院
    97年度台上字第892號判決參照）。
二、本件上訴人即被告 (下稱上訴人)因犯詐欺取財罪，3罪，及
    行使變造私文書罪，經原審分別判處有期徒刑3月、5月、5
    月及3月，並定執行刑1年，上訴人上訴意旨以原審未就刑法
    第57條科刑之一切情狀為審酌，本件被害人僅乙○○1人，
    犯罪所得亦僅新臺幣 (下同)11萬1千元，處以上開重刑，未
    符刑罰相當之原則云云。然查，本案原審已審酌被告有槍砲
    前科，素行不良，見乙○○不識字，面對訴訟心慌意亂，竟
    利用其曾因槍砲案件委任簡燦賢律師辯護，而認識簡燦賢律
    師並持有律師事務所收據之便，訛詐乙○○3次，其中1次並
    交付經變造之簡燦賢律師事務所收據，共獲款11萬1千元等
    以及其他之犯罪動機、目的、手段、品性、生活狀況、犯罪
    所生之損害非輕，及犯罪後矢口否認犯行，迄未與證人乙○
    ○達成和解並賠償損害，態度不佳等一切情狀，分別量處如
    原審判決主文所示之刑，並定其應執行刑，堪稱妥適。上訴
    人未另外具體指摘原審判決關於認定事實、適用法律或量刑
    等事項，究竟有何違法或不當之具體情形，揆諸上開說明，
    應認違背刑事訴訟法第361條第2項「上訴書狀應敘述具體理
    由」之規定，依同法第367條前段規定，應以判決駁回上訴
    ，並不經言詞辯論為之。
三、據上論斷，爰依刑事訴訟法第367條前段、第372條，判決如
    主文。
中    華    民    國    97    年    12    月  30      日
                  刑事庭審判長法  官  謝志揚
                              法  官  劉雪惠
                              法  官  賴淳良
以上正本證明與原本無異。
如不服本判決，應於判決送達後10日內，向本院提出上訴狀。其
未敘述理由者，並應於提出上訴狀後10日內本院補提理由狀（均
須按他造當事人之人數附繕本）「切勿逕送上級法院」。
                              書記官  邱廣譽
中    華    民    國    97    年    12    月    30    日
中華民國刑法第339條第1項
意圖為自己或第三人不法之所有，以詐術使人將本人或第三人之
物交付者，處5年以下有期徒刑、拘役或科或併科1千元以下罰金
。
中華民國刑法第216條
行使第210條至第215條之文書者，依偽造、變造文書或登載不實
事項或使登載不實事項之規定處斷。
中華民國刑法第210條
偽造、變造私文書，足以生損害於公眾或他人者，處5年以下有
期徒刑。


司法院資訊處製作；財團法人民間司法改革基金會備份。
